lt-LT: Apranga ir aksesuarai > Rankinės, piniginės ir dėklai: Ženklelių ir leidimų laikikliai; Vizitinių kortelių dėklai; Čekių knygelių viršeliai; Rankinės; Piniginės ir pinigų spaustukai
fr: Vêtements et accessoires > Sacs à main, portefeuilles et étuis: Étuis pour badges et insignes; Étuis pour cartes de visite; Protège-chéquiers; Sacs à main; Portefeuilles et pinces à billets
da: Tøj og tilbehør > Håndtasker, pengepunge og holdere: Badges og adgangskortholdere; Visitkortholdere; Checkhæfteholdere; Håndtasker; Pengeclips
sl-SI: Oblačila in dodatki > Torbice, denarnice in etuiji: Priponke za značke in izkaznice; Etuiji za vizitke; Ovitki za čekovne knjižice; Torbice; Denarnice in sponke za denar
hu: Ruházat és kiegészítők > Kézitáskák, pénztárcák és tokok: Jelvény- és bérlettartók; Névjegykártyatokok; Csekkfüzetborítók; Kézitáskák; Pénztárcák és pénzcsatok
tr: Kıyafet ve Aksesuarlar > El Çantaları, Cüzdanlar ve Çantalar: Kimlik ve Paso Kılıfları; Kartvizit Kılıfları; Çek Defteri Kılıfları; El Çantaları; Cüzdanlar ve Para Klipsleri
sk-SK: Oblečenie a doplnky > Kabelky, peňaženky a puzdrá: Puzdrá na odznaky a preukazy; Puzdrá na vizitky; Obaly na šekové knižky; Kabelky; Peňaženky a spony na peniaze
sv: Kläder och accessoarer > Handväskor, plånböcker och fodral: Fodral för pass och ID-kort; Visitkortsfodral; Omslag för checkhäften; Handväskor; Plånböcker och sedelklämmor
de: Bekleidung & Accessoires > Handtaschen, Geldbörsen & Etuis: Ausweistaschen; Visitenkartenetuis; Scheckheftetuis; Handtaschen; Geldbeutel & Geldklammern
ru: Одежда, обувь и аксессуары > Сумки, кошельки и визитницы: Держатели для бейджей и пропусков; Визитницы; Обложки для чековых книжек; Сумки; Кошельки и зажимы для денег
pt-PT: Acessórios e vestuário > Sacos de mão, carteiras e malas: Suportes de crachá e passe; Carteiras de cartão-de-visita; Capas para livro de cheques; Sacos de mão; Carteiras e clipes de notas
zh-TW: 服飾與配件 > 手提包、皮夾和箱子: 證件/護照/名牌套; 名片夾; 支票簿封套; 手提包; 錢包和鈔票夾
el: Ένδυση και αξεσουάρ > Τσάντες χειρός, πορτοφόλια & θήκες: Κάτοχοι σήματος & πάσου; Θήκες επαγγελματικών καρτών; Καλύμματα για βιβλιαράκι επιταγών; Τσάντες; Πορτοφόλια & Κλιπς χρημάτων
it: Abbigliamento e accessori > Borsette, portafogli e custodie: Portabadge e portacartellino; Custodie biglietti da visita; Portassegni; Borsette; Portafogli e portabanconote
pt-BR: Vestuário e acessórios > Bolsas, carteiras e estojos: Porta-crachás; Estojos para cartões de visita; Capas para talões de cheques; Bolsas; Carteiras e clipes de dinheiro
nl: Kleding en accessoires > Handtassen, portefeuilles en koffers: Badge- en pashouders; Visitekaartmapjes; Chequeboekomslagen; Handtassen; Portefeuilles en geldclips
ko: 의류/액세서리 > 핸드백/지갑/케이스: 신분증/출입증 케이스; 명함 케이스; 수표책 커버; 핸드백; 지갑/머니클립
zh-CN: 服饰与配饰 > 手提包、钱包与箱包: 员工卡/门禁卡卡套; 名片盒; 支票夹/票据夹; 手提包; 钱包/钞票夹
nb: Klær og tilbehør > Vesker, lommebøker og holdere: Passholdere; Visittkortetuier; Etuier til sjekkhefter; Vesker; Lommebøker og pengeklemmer
vi: Quần áo & Phụ kiện > Túi cầm tay, ví, & vali: Bao đeo thẻ; Hộp đựng danh thiếp; Bọc sổ séc; Túi xách; Ví và kẹp tiền
hr-HR: Odjeća i modni dodaci > Torbe, novčanici i torbice: Držači znački i propusnica; Kutije za posjetnice; Omotnice za čekovne knjižice; Torbe; Novčanici i držači za novac
es: Ropa y accesorios > Bolsos, billeteras y estuches: Colgadores para pases e insignias; Estuches para tarjetas de visita; Fundas para talonarios; Bolsos; Billeteras y clips para billetes
ro-RO: Îmbrăcăminte și accesorii > Genți de mână, portofele și huse: Suporturi pentru ecusoane și permise; Huse pentru cărți de vizită; Coperți carnet de cecuri; Genți de mână; Portofele și agrafe pentru bani
ja: ファッション・アクセサリー > ハンドバッグ・財布: パスケース・IDホルダー; 名刺入れ; 小切手帳カバー; ハンドバッグ; 財布・マネークリップ
pl: Ubrania i akcesoria > Torebki, portfele i etui: Kieszonki na identyfikatory i przepustki; Etui na wizytówki; Okładki na książeczki czekowe; Torebki; Portfele i spinki na banknoty
bg-BG: Облекло и аксесоари > Дамски чанти, портфейли и калъфи: Държачи за баджове и пропуски; Визитници; Подвързии за чекова книжка; Дамски чанти; Портфейли и щипки за пари
fi: Vaatteet ja asusteet > Käsilaukut, lompakot ja kotelot: Merkki- ja passikotelot; Käyntikorttikotelot; Sekkikirjan kannet; Käsilaukut; Lompakot ja rahaklipsit
cs: Oblečení a doplňky > Kabelky, peněženky a pouzdra: Držáky a pouzdra na odznaky a průkazky; Pouzdra na vizitky; Pouzdra na šekové knížky; Kabelky; Peněženky a sponky na peníze
en: Apparel & Accessories > Handbags, Wallets & Cases: Badge & Pass Holders; Business Card Cases; Checkbook Covers; Handbags; Wallets & Money Clips
th: เสื้อผ้าและเครื่องประดับ > กระเป๋าถือ กระเป๋าเงิน และที่ใส่: ที่ใส่ป้ายชื่อ; ที่ใส่นามบัตร; ปกสมุดเช็ค; กระเป๋าถือ; กระเป๋าสตางค์และที่หนีบธนบัตร